【裁判字號】    97,上訴,1794
【裁判日期】    970807
【裁判案由】    毒品危害防制條例
【裁判全文】
臺灣高等法院刑事判決                97年度上訴字第1794號
上  訴  人  臺灣板橋地方法院檢察署檢察官
上  訴  人
即  被  告  丁○○
選任辯護人  黃幼蘭律師
            羅豐胤律師
            洪明儒律師
被      告  乙○○
指定辯護人  本院公設辯護人甲○○
上  訴  人
即  被  告  丙○○
選任辯護人  徐揆智律師
            林幸慧律師
上列上訴人因被告等毒品危害防制條例案件，不服臺灣板橋地方
法院96年度訴字第3932號，中華民國97年1月31日第一審判決（
起訴案號：臺灣板橋地方法院檢察署95年度偵字第24367號），
提起上訴，本院判決如下：
    主  文
原判決關於丁○○、丙○○部分均撤銷。
丁○○販賣第三級毒品，處有期徒刑伍年陸月，扣案之第三級毒
品愷他命壹包（驗餘總毛重捌伍點伍玖公克）沒收；又持有第二
級毒品，處有期徒刑壹年捌月，減為有期徒刑拾月，扣案之含甲
基安非他命成分之米色圓形錠壹包（驗餘共毛重參參點伍肆肆公
克）沒收銷燬，米色圓形錠外包裝袋壹只沒收；應執行有期徒刑
陸年，扣案之第三級毒品愷他命壹包（驗餘總毛重捌伍點伍玖公
克）、米色圓形錠外包裝袋壹只，均沒收，扣案之含甲基安非他
命成分之米色圓形錠壹包（驗餘共毛重參參點伍肆肆公克）沒收
銷燬。
丙○○無罪。
其餘上訴(乙○○部分)駁回。
    事  實
一、丁○○明知甲基安非他命係毒品危害防制條例所列之第二級
    毒品，竟於民國九十五年九月間某日，在臺北縣三重市○○
    街附近，向綽號「阿樂」自稱「許景庭」之成年男子，以每
    顆新臺幣（下同）二百元之價格，購買含有甲基安非他命成
    分之米色圓形錠一包（內有一百顆藥丸，驗餘重三三‧五四
    四公克，含塑膠袋）而持有之。另明知愷他命（Ketamine，
    俗稱Ｋ他命）係屬毒品危害防制條例所列之第三級毒品，不
    得販賣，竟基於販賣第三級毒品愷他命圖利之犯意，於九十
    五年八月間某日，在臺北縣三重市○○街附近，以每公克六
    百元，共計十二萬元代價，向前開綽號「阿樂」之人購入重
    二百公克之愷他命後，伺機販售，適郭志維欲購買愷他命而
    向在同公司上班之丙○○詢問，丙○○ (另為無罪之諭知，
    詳下述)即以電話通知丁○○，即由丁○○於九十五年八月
    二十一日駕車備妥前揭愷他命二百公克，附載不知情之乙○○（詳後述），前往丙○○及郭志維位在臺北市○○○路
    310巷之公司搭載丙○○、郭志維後，即於車上成交，約定
    郭志維應給付丁○○十三萬元現金，嗣後郭志維因未帶現金
    須至位在臺北縣永和市○○路一三四號「嘉新皇邸」住處拿
    取現金，四人即於同日十三時三十分許，驅車抵達郭志維上
    開住處前，丁○○將上開愷他命二包交予郭志維，郭志維上
    樓藏匿在該大樓水塔中施用愷他命休克。丁○○因久候未見
    郭志維下樓，乃於同日十四時許，命乙○○上樓尋找郭志維
    ，惟乙○○並未尋獲郭志維，丁○○亦上樓找尋郭志維未果
    而離去。嗣於同年月二十五日上午十時五分許，因「嘉新皇
    邸」大廈住戶反應水質有異，該大廈管理委員會總幹事蘇台
    生至頂樓水塔察看，發現郭志維在該大廈頂樓水塔內，因服
    用過量愷他命引起中毒性休克及呼吸性休克，溺斃、窒息而
    死亡，乃報警處理，經警到場勘查，在郭志維身上起出業經
    潮解之愷他命粉末一包 (共毛重八十五點七二公克，驗餘重
    八十五點五九公克)，並調閱相關監視錄影畫面等資料，始
    循線查知上情，再於同年十月十八日十時三十分許，至丁○○位在臺北市○○○路○段一號十三樓之十九住處拘提丁○○，並起出含有甲基安非他命成分之米色圓形錠一包（含塑
    膠袋，內有一百顆藥丸）等物（丁○○、乙○○涉嫌殺人罪
    部分，另經檢察官為不起訴處分）。
二、案經臺北縣政府警察局永和分局報告臺灣板橋地方法院檢察
    署檢察官偵查起訴。
    理  由
壹、被告丁○○部分：
一、訊據被告丁○○坦承有轉讓第三級毒品及持有第二級毒品之
    事實不諱，惟否認有何販賣第三級毒品之犯行，辯稱：伊愷
    他命部分買回來時才知道品質太差，我就想退貨，沒有想要
    賣，後來是因為藥頭不讓我退，所以急著想轉手云云。辯護
    人另辯以：被告係以購入之原價十二萬元轉讓予郭志維，並
    無「明知該等毒品並無或不足該等價值」之情事，即不能以
    擬制認定被告有營利之意圖；又被告尿液未呈現安非他命陽
    性反應，係因被告被逮捕前恰巧未施用毒品之故，至被告住
    處搜得之磅秤、分裝袋等，亦可能係分裝供己吸食之用，並
    無意圖販賣而持有之行為云云。
二、經查：
甲、第二級毒品部分：
(一)被告丁○○於九十五年十月十八日為警查獲之米色圖形錠一
    包 (內有一百顆藥丸)，經送檢驗結果，確係甲基安非他命
    成分，送驗重三三．九0八公克，驗餘重三三．五四四公克
    ，含塑膠袋)，有行政院衛生署管制藥品管理局九十五年十
    一月二十七日鑑定書乙紙在卷可佐 (九十五年偵字第二八三
    七九號卷第四頁)。又被告為警查獲時所採尿液，安非他命
    類、鴉片類均呈陰性反應，亦有台灣檢驗科技股份有限公司
    檢驗報告乙紙在卷可參 (九十五年偵字第二四三六七號卷第
    一0七頁)。
(二)查公訴人認被告丁○○意圖販賣而持有上開第二級毒品，係
    以被告丁○○於九十五年間收入，僅由家中每月供應一萬元
    之零用金為生活費，衡情應無資力，僅為自行施用而向「阿
    樂」購入甲基安非他命高達一百顆及愷他命六包之數量等情
    ，推測被告購入大量毒品，非僅為自己施用，而係欲於購入
    後轉售圖利。然被告丁○○自承上開藥丸係於九十五年九月
    間某日，在臺北縣三重市○○街附近，向綽號「阿樂」自稱
    「許景庭」之成年男子，販入上開藥丸一百顆，距本件查獲
    時間已逾半月，查獲時分量均未減少，被告尿液亦無甲基安
    非他命陽性反應，顯見期間並無因施用或轉讓、販賣等情形
    。而販入原因不一，自行施用、轉讓、販賣均有可能，又扣
    案之甲基安非他命係圓形錠，衡情並不須以磅秤秤重，才能
    出售，則扣案磅秤尚不能據以認定係供販售之用。扣案之塑
    膠空袋一批，被告辯稱係平常放家裡，沒有用處，不能據為
    不利於被告之認定。至於扣案之五萬元，被告辯稱係女友吳
    芃諭所有，要買機車用的等語，證人吳芃諭於原審亦證稱：
    警方在我化妝台搜出的五萬元是我的，因那棟大樓的房子大
    部分是我家出租的，我有一個朋友租住那裡，租金每月一萬
    三千五百元，他付給我三個月租金等語 (原審卷第八十七頁
    、八十八頁)，則扣案之五萬元，不能據以證明與本案有關
    。又被告有販賣第三級毒品圖利 (詳如下述)，並非僅以家
    人提供生活費而已。從而，此部分尚乏積極證據足認上開毒
    品，被告於販入之初，即意圖販賣圖利，或販入之後，有萌
    生出售圖利之犯意，則本於罪疑唯輕法則，應僅論以持有第
    二級毒品之罪名。
乙、第三級毒品部分：
(一)九十五年八月二十五日上午十時五分許，因「嘉新皇邸」大
    廈住戶反應水質有異，該大廈管理委員會總幹事蘇台生至頂
    樓水塔察看，發現郭志維在該大廈頂樓水塔內，因服用過量
    愷他命躲入水塔溺斃、窒息引起中毒性休克及呼吸性休克而
    死亡，乃報警處理，經警到場勘查，在郭志維身上起出業經
    潮解之愷他命粉末一包 (共毛重八十五點七二公克，驗餘重
    八十五點五九公克)等情，業據證人蘇台生於偵查中供明(相
    驗卷第八十頁)，並有法務部法醫研究所函檢附鑑定書乙份
    臺北縣政府警察局永和分局搜索、扣押筆錄、扣押物品目錄
    表、查獲物品照片、及行政院衛生署管制藥品管理局九十五
    年九月十二日鑑定書乙紙在卷可佐 (九十五年偵字第二八三
    七九號卷第三頁)。
(二)被告丁○○雖坦承有交付上開愷他命予郭志維，然否認有販
    賣第三級毒品愷他命情事，辯稱係以販入之原價十二萬元轉
    讓予郭志維云云。惟證人丙○○於警詢證稱：九十五年八月
    二十一日淩晨，郭志維打手機給我，拜託我介紹要買愷他命
    ，當時議定價錢二百克，每克六百五十元，共十三萬元 (九
    十五年偵字第二四三六七號卷第二十三頁)；嗣於偵查中證
    稱：郭綽號海豹，當天在海豹公司樓下上車，我聽到小豪跟
    海豹說一公克六百五十元，總價是十三萬元，海豹聽到這個
    價格說好，海豹跟小豪二人叫我陪他們去永和，到了永和市
    某大廈樓下，小豪拿一袋東西給海豹等語 (同卷第九十五頁
    、九十六頁)。另於原審證稱：海豹說要拿二百 (公)克，每
    (公)克價錢好像六百多元，總共十三萬元是海豹要下車的那
    一剎那對我說的等語 (原審卷第八十四頁、八十五頁)，顯
    與被告所供不符。又依上開扣案之愷他命粉末，檢出愷他命
    成分，並未驗出其他摻雜物，此與被告於九十五年十月十八
    日為警查獲時扣案之愷他命，其中一包係檢出愷他命及Ｓul
    fanilamide成分 (參九十五年偵字第二八三七九號卷第四頁
    )，顯然被告交付郭志維之愷他命，並未摻入雜物，成分頗
    佳，並無被告所辯品質欠佳之情形。又被告自承交付二百公
    克之愷他命予郭志維，而查獲之愷他命則僅有八五．七二公
    克，似有不符，惟郭志維係因使用過量愷他命中毒，產生中
    毒性休克及呼吸性休克，有上開鑑定書可佐，顯見郭志維自
    被告處取得愷他命後，已大量施用愷他命，且不排除將取得
    之部分毒品藏匿。又被告為警查獲時之尿液送驗結果，並無
    愷他命之陽性反應，顯見被告本身並無施用愷他命之習慣，
    則其販入愷他命顯係供販賣圖利之用，參以證人丙○○上開
    證詞，其於本件係圖得一萬元之價差，自應論以販賣第三級
    毒品之罪名。
三、核被告丁○○所為，係犯毒品危害防制條例第四條第三項之
    販賣第三級毒品罪、同法第十一條第二項之持有第二級毒品
    罪，其持有第三級毒品愷他命之行為，為販賣行為所吸收，
    不另論罪。公訴意旨認為被告丁○○係涉犯毒品危害防制條
    例第五條第二項意圖販賣而持有第二級毒品罪嫌，應有誤解
    ，惟起訴基本社會事實同一，爰變更起訴法條。被告丁○○
    所犯上開二罪，犯意各別，行為互殊，應分論併罰。又依行
    政院於九十三年一月七日公布之轉讓持有毒品加重其刑之數
    量標準，被告持有第二級毒品淨重達十公克以上，應依毒品
    危害防制條例第十一條第四項規定加重其刑。又被告丁○○
    本件持有第二級毒品部分，犯罪時間乃在九十六年四月二十
    四日以前，合於中華民國九十六年罪犯減刑條例所定之減刑
    條件，爰依該條例第二條第一項第三款規定，將其等宣告刑
    減其刑期二分之一，並先加後減之。
四、原審據以論罪科刑，固非無見，惟 (一)、被告丁○○應成
    立販賣第三級毒品罪名，原審認應成立轉讓第三級毒品罪名
    ，已有未洽：(二)、被告丁○○持有第二級毒品之數量，主
    文記載毛重三三．五四四公克，事實欄及理由欄則記載毛重
    三三．九０八公克，亦不一致。被告丁○○上訴，否認販賣
    第三級毒品犯行，固無理由，檢察官上訴，主張被告犯販賣
    第三級毒品罪，則有理由，至主張販賣第二級毒品部分，則
    無理由。是原判決既有上開可議之處，仍屬無可維持，應由
    本院將原判決關於被告丁○○部分撤銷改判。爰審酌被告丁○○年紀尚輕，卻不知積極進取，竟販賣毒品圖利，所販售
    第三級毒品及持有第二級毒品之數量不少，犯後尚圖狡飾，
    並無悔意等一切情狀，量處如主文第二項所示之刑，並定其
    應執行之刑以示警懲。
五、按毒品危害防制條例第二條第二項規定，毒品依其成癮性、
    濫用性及對社會危害性分為四級，並就製造、運輸、販賣、
    意圖販賣而持有、以非法方法使人施用、引誘他人施用及轉
    讓等不同品項毒品之行為，分別定其處罰。至施用或持有第
    三、四級毒品，因其可罰性較低，故予除罪化，僅就施用及
    持有第一、二級毒品科以刑罰。惟鑑於第三、四級毒品均係
    管制藥品，特於同條例第十一條之一明定無正當理由，不得
    擅自持有；第十八條第一項後段復規定查獲之第三、四級毒
    品，無正當理由而擅自持有者，沒入銷燬之。從而，依毒品
    危害防制條例第十八條第一項後段應沒入銷燬之毒品，專指
    查獲之施用、持有第三、四級毒品而言；倘係查獲之製造、
    運輸、販賣、意圖販賣而持有、以非法方法使人施用、引誘
    他人施用或轉讓之第三、四級毒品，既屬同條例相關法條明
    文規定處罰之犯罪行為，即非該條項應沒入銷燬之範圍。又
    同條例第十九條第一項所定「供犯罪所用或因犯罪所得之物
    」，係指犯第四條至第九條、第十二條、第十三條或第十四
    條第一項、第二項之罪所用或所得之物，不包括毒品本身在
    內，自不得為第三、四級毒品之沒收依據（以犯第四條第三
    項販賣第三級毒品罪為例，其供犯罪所用之物，當指「供販
    賣第三級毒品所用之物」而言；第三級毒品本身為販賣之標
    的，為遂行販賣該毒品使用之物，始屬「供犯罪《犯第四條
    第三項之販賣第三級毒品罪》所用之物」，其理至明）。同
    條例對於查獲之製造、運輸、販賣、意圖販賣而持有、以非
    法方法使人施用、引誘他人施用及轉讓第三、四級毒品之沒
    收，並無特別規定，如其行為已構成犯罪，則該毒品即屬不
    受法律保護之違禁物，應回歸刑法之適用，依刑法第三十八
    條第一項第一款之規定沒收之（最高法院九十五年度台上字
    第九一一號判決意旨參照）。依上開說明，本件扣案之上揭
    第三級毒品愷他命一包（驗餘數量八五．五九公克），為違
    禁物，不問屬於犯罪行為人與否，應依刑法第三十八條第一
    項第一款之規定沒收之。又郭志維取得毒品後，並未交付價
    金，並無販賣所得之財物，無從諭知沒收。至含甲基安非他
    命成分之米色圓形錠一包（內有一百顆藥丸，驗餘共毛重三
    三‧五四四公克），為查獲之第二級毒品，應依同條例第十
    八條第一項前段規定沒收銷燬。扣案上開米色圓形錠外包裝
    袋一只，係用於包裹毒品，有防止毒品裸露、逸出及潮濕之
    功用，並便於攜帶，即屬被告丁○○所有，供犯本案持有毒
    品罪所用之物，應依刑法第三十八條第一項第二款之規定沒
    收。至上開愷他命包裝袋已非被告丁○○所有，復非屬違禁
    物，應不得沒收，其餘起訴書所列扣案物，未經檢察官舉出
    積極證據佐認與被告丁○○本案犯行有關，即無由為沒收之
    諭知，均附此敘明。
貳、被告丙○○部分：
一、訊據被告丙○○固不否認曾因郭志維請託代購愷他命，始基
    於幫助郭志維施用第三級毒品之意，而居中介紹被告丁○○
    與郭志維進行愷他命二百公克交易，且於九十五年八月二十
    一日陪同郭志維與被告丁○○在上揭車上進行交易，嗣後郭
    志維攜走愷他命逃逸無蹤後，被告丁○○認為受騙，轉而要
    求伊負責等情，然堅決否認有何共同販賣或轉讓第三級毒品
    愷他命犯行，辯稱：僅有幫助郭志維施用第三級毒品之犯意
    云云。
二、按犯罪事實應依證據認定之，無證據不得認定犯罪事實，刑
    事訴訟法第154條定有明文。又刑事訴訟上證明之資料，無
    論其為直接或間接證據，均須達於通常一般之人均不致有所
    懷疑，而得確信其為真實之程度，始得據為有罪之認定，若
    其關於被告是否犯罪之證明未能達此程度，而有合理懷疑之
    存在，致使無從形成有罪之確信，根據「罪證有疑，利於被
    告」之證據法則，即不得遽為不利被告之認定，有最高法院
    七十六年臺上字第四九八六號判例可稽。本件，公訴人認被
    告丙○○有共同販賣第三級毒品犯行，係依共同被告丁○○
    、乙○○之證述，及扣案之第三級毒品、鑑定書等為據。
三、經查：
(一)被告丙○○於警詢供承：九十五年八月二十一日淩晨郭志維
    用0000000000號打手機0000000000給我，拜託我幫他介紹有
    無人在賣愷他命等語 (九十五年偵字第二四三六七號卷第二
    十三頁)；於偵查中供承：我是要幫海豹吸食愷他命，才介
    紹小豪給海豹認識，我沒有要幫小豪的意思 (同卷第九十九
    頁)，此係被告丙○○於檢察官起訴前所供，未受起訴事實
    之影響，自可採信，已顯見其主觀上係基於幫助郭志維施用
    愷他命，而非基於幫助丁○○販賣愷他命。
(二)證人丁○○於原審係證稱：伊以前曾和被告丙○○一起出去
    玩，也會一起施用愷他命，此次是被告丙○○問伊有沒有愷
    他命，在車上與郭志維交易前，在電話中已事先與被告丙○○確定好，被告丙○○說她有朋友要，有確定要拿，伊先向
    丙○○說十二萬元，數量二百公克，伊是直接和丙○○談，
    並沒有要求轉達買方，在車上時，愷他命用紙袋裝起來，放
    在副駕駛座的後座，被告丙○○與郭志維都坐在後座，伊有
    先將紙袋給丙○○看過，嗣後丙○○說郭志維沒有問題，伊
    才任由郭志維將愷他命帶走，伊並沒有和郭志維談到價錢的
    問題，郭志維也沒有要求驗貨等語（原審九十七年一月十四
    日審判筆錄）。惟其同日亦證稱：(你有無事先跟丙○○說
    你手上有一批愷他命要轉手，要丙○○幫你找買主？)沒有
    、(郭志維人不見了，你有無向丙○○要求什麼賠償？)我要
    她賠償一半的錢等語 (參同日筆錄)。再參以共同被告乙○○於本審稱：丁○○因為郭志維上去太久，要我上去看看，
    丁○○並說要看著丙○○，所以我才會上樓等語 (本審卷第
    三十五頁反面)，如被告丙○○係共同或幫助丁○○販毒，
    丁○○何須看著丙○○，防其溜走？顯見證人丁○○亦認被
    告丙○○係站在郭志維買方之立場，始會防丙○○開溜，並
    於郭志維失蹤後，要求被告丙○○賠償一半的錢。則被告丙○○打電話給證人丁○○，甚至陪同郭志維一同前往永和市
    取錢，亦係基於幫助郭志維施用之意思甚明。且被告丙○○
    縱有詢及毒品價格，亦僅代郭志維詢問，再由被告丙○○轉
    達於郭志維，由郭志維作最後決定是否購買 (含默示同意)
    ，尚非由被告丙○○逕為決定，不能據此認定其係參與構成
    要件之行為，自不能論其與丁○○共同或幫助販愷他命之罪
    名。
(三)又毒品危害防制條例第十條僅處罰施用第一級、第二級毒品
    之犯行，並不處罰施用第三級毒品之人，從而，郭志維施用
    第三級毒品愷他命，即不在處罰之列。被告丙○○幫助郭志
    維施用第三級毒品愷他命，亦無從論以幫助施用第三級毒品
    之罪名。
(四)此外，又查無其他積極證據足認被告有公訴人所指犯行，不
    能證明其犯罪，自應為無罪之諭知。
四、原審疏未詳酌上情，遽為被告丙○○有罪之諭知，認事用法
    ，尚有違誤，檢察官上訴意旨，認被告丙○○涉犯販賣第三
    級毒品，亦不足採，被告丙○○上訴，否認犯罪，請求撤銷
    改判，為有理由，應由本院將原判決關於被告丙○○部分撤
    銷，改諭知無罪之判決。
參、被告乙○○部分：
一、公訴意旨另以：被告丁○○就上揭販賣第三級毒品愷他命予
    郭志維事宜與被告丙○○聯繫完畢後，即通知具有幫助丁○○販賣第三級毒品愷他命犯意之被告乙○○，由丁○○駕車
    附載乙○○前往與郭志維進行愷他命交易，因認被告乙○○
    所為，係涉犯刑法第三十條第一項、毒品危害防制條例第四
    條第三項之幫助販賣第三級毒品罪嫌。
二、按犯罪事實應依證據認定之，無證據不得認定其犯罪事實；
    又不能證明被告犯罪者，應諭知無罪之判決，刑事訴訟法第
    一百五十四條第二項、第三百零一條第一項分別定有明文。
    次按所謂證據，係指直接間接足以證明犯罪行為之一切證人
    、證物而言；且事實之認定，應憑證據，如未能發現相當證
    據，或證據不足以證明，自不能以推測或擬制之方法，以為
    裁判基礎，最高法院三十年上字第一二八號、四十年臺上字
    第八六號判例均可資參考。再按認定不利於被告之事實，須
    依積極證據，苟積極證據不足為不利於被告事實之認定時，
    即應為有利於被告之認定，最高法院三十年上字第八一六號
    判例意旨可資參照。另按刑事訴訟上證明之資料，無論其為
    直接或間接證據，均須達於通常一般之人均不致有所懷疑，
    而得確信其為真實之程度，始得據為有罪之認定，若其關於
    被告是否犯罪之證明未能達此程度，而有合理懷疑之存在，
    致使無從形成有罪之確信，根據「罪證有疑，利於被告」之
    證據法則，即不得遽為不利被告之認定，有最高法院七十六
    年臺上字第四九八六號判例可稽。
三、公訴意旨認為被告乙○○有前揭犯行，無非係以證人丙○○
    證稱：被告乙○○於被告丁○○與郭志維交易時在場，嗣後
    並跟隨郭志維下車，復與被告丁○○一同前往尋找郭志維，
    應聽聞交易內容而知悉本案案情，為其主要論據。惟訊據被
    告乙○○堅決否認有何幫助販賣第三級毒品犯行，辯稱：伊
    當天係經被告丁○○告知有人欠丁○○十萬元，只是認為要
    陪丁○○去收錢，上車後因為伊前一晚未睡覺，所以精神不
    濟，在車上昏昏沈沈睡覺，所以不知丙○○、郭志維與丁○○在車上談些什麼，僅知丁○○交付一包物品予郭志維，嗣
    後郭志維下車，伊才應丁○○之要求而跟隨下車，在樓下久
    候郭志維未歸後，伊上樓察看，不見郭志維蹤影，才下來告
    訴丁○○等語。經查，證人丁○○屢次證稱：僅告知被告乙○○要一起去收取欠款，在車上時伊亦無和郭志維對話，紙
    袋內所裝之愷他命亦未曾拿給乙○○看，乙○○就本案愷他
    命交易並不知情（原審九十七年一月十四日審判筆錄）；至
    證人丙○○固於偵查中證稱：被告丁○○與郭志維在車上交
    易過程中，被告丁○○曾對郭志維告稱一公克六百五十元，
    二百公克總價十三萬元，被告乙○○應有聽到等情（九十五
    年度偵字第二四三六七號卷，第九十八頁），然於原審審理
    時則證稱：在車上時，並未目睹被告乙○○與被告丁○○或
    車內其他人對話、互動，亦不清處被告乙○○是否睡覺或清
    醒中，或是否聽到車內各人間之對話等情（原審九十七年一
    月十四日審判筆錄），是尚難僅以證人丙○○於偵查中推測
    性之證詞，援為對被告乙○○不利認定之佐證。參以證人丁○○、丙○○均一致證稱被告乙○○並未參與愷他命交易前
    之車內對話，被告乙○○辯稱當時精神不濟而未參與本案，
    即非絕無可信。從而依檢察官所舉證據及原審依職權調查所
    得，本案被告乙○○被訴幫助販賣第三級毒品部分，尚有合
    理懷疑存在，既不能證明被告乙○○犯罪，即應依法為無罪
    之諭知。
四、原審詳查之後，認不能證明被告乙○○犯罪，而諭知無罪，
    認事用法，並無違誤。檢察官上訴，仍執陳詞，請求撤銷改
    判，為無理由，此部分上訴應予駁回。
據上論斷，應依刑事訴訟法第369條第1項前段、第368條、第364
條、第299條第1項前段、第300條、第301條第1項，毒品危害防
制條例第4條第3項、第11條第2項、第4項、第18條第1項前段，
刑法第11條前段、刑法第38條第1項第1款、第2款、第51條第5款
，中華民國九十六年罪犯減刑條例第2條第1項第3款、第7條、第
10 條第1項，判決如主文。
本案經檢察官陳明光到庭執行職務。
中    華    民    國    97    年    8    月    7    日
            刑事第十七庭  審判長法  官  趙功恆
                                法  官  高明哲
                                法  官  陳世宗
以上正本證明與原本無異。
如不服本判決，應於收受送達後十日內向本院提出上訴書狀，其
未敘述上訴之理由者並得於提起上訴後十日內向本院補提理由書
（均須按他造當事人之人數附繕本）。
                                書記官  魏汝萍
中    華    民    國    97    年    8     月    8     日
附錄：本案論罪科刑法條全文
毒品危害防制條例第4條第3項
製造、運輸、販賣第一級毒品者，處死刑或無期徒刑；處無期徒
刑者，得併科新臺幣 1 千萬元以下罰金。
製造、運輸、販賣第二級毒品者，處無期徒刑或 7 年以上有期徒
刑，得併科新臺幣 7 百萬元以下罰金。
製造、運輸、販賣第三級毒品者，處 5 年以上有期徒刑，得併科
新臺幣 5 百萬元以下罰金。
製造、運輸、販賣第四級毒品者，處 3 年以上 10 年以下有期徒
刑，得併科新臺幣 3 百萬元以下罰金。
製造、運輸、販賣專供製造或施用毒品之器具者，處 1 年以上 7
年以下有期徒刑，得併科新臺幣 1 百萬元以下罰金。
前五項之未遂犯罰之。
毒品危害防制條例第11條
持有第一級毒品者，處 3 年以下有期徒刑、拘役或新臺幣 5 萬
元以下罰金。
持有第二級毒品者，處 2 年以下有期徒刑、拘役或新臺幣 3 萬
元以下罰金。
持有專供製造或施用第一、二級毒品之器具者，處 1 年以下有期
徒刑、拘役或新臺幣 1 萬元以下罰金。
持有毒品達一定數量者，加重其刑至二分之一，其標準由行政院
定之。


司法院資訊處製作；財團法人民間司法改革基金會備份。
